【裁判字號】    88,易,3086
【裁判日期】    890601
【裁判案由】    違反商標法
【裁判全文】
臺灣臺北地方法院刑事判決                        八十八年度易字第三八六號
    公  訴  人  臺灣臺北地方法院檢察署檢察官
    被      告  甲○○
右列被告因違反商標法案件，經檢察官聲請以簡易判決處刑（八十八年度偵字第一三
九八七號），本院台北簡易庭審理後認不宜以簡易判決處刑（八十八年度北簡字第二
二六七號）而移送本院刑事庭，本院認應依通常程序審理，判決如左：
    主      文
甲○○共同連續明知為意圖欺騙他人，於同一商品使用近似於他人註冊商標之圖樣之
商品而販賣，處有期徒刑參月，如易科罰金，以參佰元折算壹日；緩刑貳年。
扣案如附表二所示之仿冒服飾貳佰參拾柒件均沒收。
    事      實
一、甲○○係台北市○○路一一九巷十八號東明服裝行、同巷十七弄十號喬登服裝行
    之負責人，明知「Ｈｅｌｌｏ  Ｋｉｔｔｙ」等如附表一所示之商標名稱及圖樣
    ，業經日商三麗鷗股份有限公司（下稱三麗鷗公司）向我國經濟部中央標準局（
    今已改制為智慧財產局）申請註冊登記，經核准取得指定使用於商標法施行細則
    第二十四條第四十類之衣服、內衣、雨衣等商品之商標專用權（相關商標註冊號
    數、商標圖樣、專用商品、專用期間均詳如附表一所示），現均仍於商標專用期
    間內；並明知三麗鷗公司所生產製造使用上開商標圖樣之衣服等商品，在國際及
    國內市場均行銷多年，具有相當之聲譽，為業者及一般消費大眾所熟知，屬相關
    大眾所共知之商標及商品。詎甲○○於民國八十七年十一月間某日起至八十八年
    一月間某日止，連續多次委由李偉琦（現經本院以八十九年度易字九八六號案件
    審理中）至香港九龍某處之興利時裝批發有限公司，明知該店內服飾係不詳人士
    意圖欺騙他人，未經日商三麗鷗公司之同意或授權，於同一商品仿冒製造使用近
    似於上開註冊商標之圖樣之商品，竟以每件服飾港幣二十五元至四十三元不等之
    價格，連續多次販入該等服飾六百四十二件，繼而基於意圖營利之概括犯意，連
    續將該等服飾委託不知情之超捷國際聯運公司成年人員自香港輸入國內，陳列在
    上揭「東明服裝行」及「喬登服裝行」店內，再以每件服飾售價新台幣一百九十
    元至二百元之價格連續出售予不特定顧客賺取差價牟利。嗣為警於如附表二所示
    之時、地查獲，並扣得其所有如附表二所示之使用近似上開商標圖樣之仿冒服飾
    共二百三十七件。
二、案經日商三麗鷗公司委由告訴代理人翁雅欣律師及陳和貴律師訴請台灣台北地方
    法院檢察署檢察官聲請簡易判決處刑。
    理      由
一、右揭事實，業據被告甲○○於偵訊及本院審理中坦承不諱，復經告訴人日商三麗
    鷗公司告訴代理人翁雅欣律師於警訊中指訴綦詳，與另案被告李偉琦於警訊及偵
    訊時供述情節亦大致相符，而該「Ｈｅｌｌｏ  Ｋｉｔｔｙ」等如附表一所示之
    商標名稱及圖樣，業經日商三麗鷗公司向我國經濟部中央標準局（現已改制為智
    慧財產局）申請註冊登記，經核准取得指定使用於商標法施行細則第二十四條第
    四十類之衣服、內衣、雨衣等商品之商標專用權，現均仍於商標專用期間內，亦
    有經濟部中央標準局（智慧財產局）核發之商標註冊證影本二紙附卷足參。此外
    ，復有估價單、照片、超捷國際聯運公司托運貨品通知書、興利時裝批發有限公
    司發票、真品吊牌標示影本、真品防仿冒標籤影本、真品商品條碼影本等件在卷
    可稽，又有扣案如附表二所示之仿冒服飾二百三十七件可資佐證。綜上，本件事
    證明確，被告犯行堪以認定，應予依法論科。
二、按被告甲○○明知係商標法第六十二條第一款所規定為意圖欺騙他人，於同一商
    品使用近似於他人註冊商標之圖樣之商品而輸入，繼而販賣之，核其所為，係犯
    商標法第六十三條之輸入仿冒商標商品罪及販賣仿冒商標商品罪。渠陳列販賣仿
    冒商標商品之低度行為，為販賣仿冒商標商品之高度行為所吸收，不另論罪。又
    其與李偉琦二人間就輸入仿冒商標商品及販賣仿冒商標商品二犯行，有犯意聯絡
    及行為分擔，均為共同正犯。又渠等利用不知情之超捷國際聯運公司成年人員將
    該等仿冒商標商品輸入國內，均為間接正犯。其先後多次輸入及販賣之犯行，均
    時間緊接，方法相同，觸犯構成要件相同之罪名，顯係基於概括犯意反覆為之，
    均應依連續犯之規定論以一罪，並加重其刑。又其輸入仿冒商標商品及販賣仿冒
    商標商品之行為，有方法結果之牽連關係，應依刑法第五十五條之規定，從情節
    較重之販賣仿冒商標商品罪處斷。再公訴人雖僅起訴被告輸入、販賣近似如附表
    一編號一所示之仿冒商標商品，然因被告輸入、販賣之仿冒商標商品，同時亦侵
    害告訴人日商三麗鷗公司之如附表一編號二所示之商標專用權，與起訴部分具有
    單純一罪之實質上一罪關係，本院自應併予審酌，附此敘明。爰審酌被告販賣仿
    冒商標商品影響真正商標權所表彰之品質及商譽，造成商標專用權人之損失，並
    妨礙社會交易秩序，且所為損害我國國際名譽，及其素行、犯罪動機、目的、手
    段、智識程度、生活狀況、販賣仿冒商標商品數目、已與被害人和解及賠償被害
    人損失暨犯罪後坦承犯行等一切情狀，量處如主文所示之刑，並諭知易科罰金之
    折算標準，以示懲儆。末查被告未曾受有期徒刑以上刑之宣告，有台灣高等法院
    檢察署刑案紀錄簡覆表一紙在卷可按，其因一時失慮，致誤觸法網，本院認其經
    此次起訴審判之教訓後，當能知所警惕，信無再犯之虞，因認對被告所處之刑以
    暫不執行為適當，爰併予宣告緩刑二年，用勵自新。又扣案如附表二所示之服飾
    均為被告所有販賣使用近似上開商標圖樣之仿冒商標商品，應依商標法第六十四
    條之規定，宣告沒收之。
據上論斷，應依刑事訴訟法第四百五十二條、第二百九十九條第一項前段，商標法第
六十三條、第六十四條，刑法第十一條前段、第二十八條、第五十六條、第五十五條
、第四十一條、第七十四條第一款，罰金罰鍰提高標準條例條第二條，判決如主文。
本案經檢察官王文德到庭執行職務。
中    華    民    國      八十九      年        六      月      一      日
                                      臺灣臺北地方法院智慧財產法庭
                                          法  官  黃紹紘
右正本證明與原本無異。
如不服本判決，應於判決送達後十日內，向本院提出上訴狀。
                                          書記官  劉新怡
中    華    民    國      八十九      年        六      月八      日
附錄本案論罪科刑法條全文：
商標法第六十二條：
意圖欺騙他人，有左列情事之一者，處三年以下有期徒刑、拘役或科或併科新臺幣二
十萬元以下罰金：
  一、於同一商品或類似商品，使用相同或近似於他人註冊商標之圖樣者。
  二、於有關同一商品或類似商品之廣告、標帖、說明書、價目表或其他文書，附加
      相同或近似於他人註冊商標圖樣而陳列或散布者。
商標法第六十三條：
明知為前條商品而販賣、意圖販賣而陳列、輸出或輸入者，處一年以下有期徒刑、拘
役或科或併科新台幣五萬元以下罰金。


司法院資訊處製作；財團法人民間司法改革基金會備份。
